臺灣高等法院臺南分院刑事判決
111年度上易字第176號
上  訴  人  臺灣臺南地方檢察署檢察官
被      告  李文福
上列上訴人因被告過失傷害案件，不服臺灣臺南地方法院110年
度易字第993號中華民國111年2月23日第一審判決（起訴案號：
臺灣臺南地方檢察署110年度調偵字第2159號），提起上訴，本
院判決如下：
    主  文
上訴駁回。
李文福緩刑貳年。
    理  由
一、本案經本院審理結果，認第一審判決被告犯過失傷害罪，處
    拘役50日，如易科罰金，以新臺幣1千元折算1日，核無不當
    ，應予維持，並引用如附件第一審判決書記載之證據及理由
    ，暨補充被告於本院審理時坦承犯行之陳述（本院卷第50頁
    ）。
二、檢察官上訴意旨略以：被告疏縱狗隻在道路上奔走，妨害交
    通，為肇事原因，致告訴人因而受胸部挫傷併右側第2至第7
    肋骨骨折及肺挫傷併氣血胸等傷害，未積極與告訴人調解，
    亦未彌補告訴人所受損害，難認犯後態度尚佳，原審僅量處
    上開刑度，實屬過輕等語，爰提起上訴，請從重量刑。
三、原審以被告犯過失傷害罪，罪證明確，依附件原判決所示法
    條，並審酌各項量刑事由，量處拘役50日，如易科罰金，以
    新臺幣1千元折算1日，本院核其認事用法並無不當，量刑亦
    稱允洽。檢察官提起上訴，主張量刑過輕，惟按量刑輕重係
    屬事實審法院得依職權自由裁量之事項，苟已斟酌刑法第57
    條各款所列情狀而未逾越法定刑度，不得遽指為違法。又在
    同一犯罪事實與情節，如別無其他加重或減輕之原因，下級
    審量定之刑，亦無過重或失輕之不當情形，則上級審法院對
    下級審法院之職權行使，原則上應予尊重。經查，本件被告
    應負擔肇事責任，且於原審尚未和解，原審依刑法第57條規
    定審酌被告上開一切情狀，而量處罪刑，是原審量處被告拘
    役50日，除未逾越職權外，亦無違反比例原則，及有其他違
    法或失當之處；參酌被告於本院審理與告訴人成立和解，同
    意賠償新臺幣（下同）20萬元，並已先行給付15萬元，有匯
    款單等資料在卷可按，足見被告並非無賠償誠意，難認有何
    刑度過輕情形。檢察官上訴請求從重量刑，為無理由，應予
    駁回。
四、被告前未曾因故意犯罪受有期徒刑以上刑之宣告，有臺灣高
    等法院被告前案紀錄表可按，因一時過失，以致犯罪，犯後
    坦承犯行，甚具悔意，同意賠償20萬元，並已給付15萬元，
    經此偵審程序及科刑教訓後，當知所警惕，而應無再犯之虞
    ，本院認為其所宣告之刑以暫不執行為適當，爰依刑法第74
    條第1項第1款規定，併宣告緩刑2年，以啟自新。　　
據上論結，應依刑事訴訟法第368條、第373條，刑法第74條第1 
項第1款，判決如主文。
本案經檢察官王宇承提起公訴，檢察官謝欣如提起上訴，檢察官
謝錫和到庭執行職務。
中　　華　　民　　國　　111 　年　　6 　　月　　16　　日
                  刑事第五庭    審判長法　官  蔡廷宜
                                      法　官  蔡川富
                                      法　官  翁世容
以上正本證明與原本無異。
不得上訴。
　　　　　　　　　　　　　　　　　　　書記官  顏惠華 
中　　華　　民　　國　　111 　年　　6 　　月　　16　　日
附錄論罪科刑法條：
中華民國刑法第284條
因過失傷害人者，處1年以下有期徒刑、拘役或10萬元以下罰金
；致重傷者，處3年以下有期徒刑、拘役或30萬元以下罰金。　
　
【附件】
臺灣臺南地方法院刑事判決
110年度易字第993號
公　訴　人　臺灣臺南地方檢察署檢察官
被　　　告　李文福　男　(民國00年0月00日生)
　　　　　　　　　　身分證統一編號：Z000000000號
　　　　　　　　　　住○○市○○區○○路00號
　　　　　　　　　　居臺南市○區○○路000巷00號
上列被告因過失傷害案件，經檢察官提起公訴（110年度調偵字
第2159號），本院依簡式審判程序判決如下：
    主  文
李文福犯過失傷害罪，處拘役伍拾日，如易科罰金，以新臺幣壹
仟元折算壹日。
    事實及理由
一、本件犯罪事實、證據除增列臺南市政府民國111年1月12日府
    交智安字第1110106556號函附臺南市車輛行車事故鑑定覆議
    委員會覆議意見書及李文福於本院審理之自白外，餘均引用
    起訴書之記載（如附件）
二、本件係經被告李文福有罪之陳述，而經本院裁定以簡式審判
    程序加以審理，依據刑事訴訟法第273條之2規定排除嚴格證
    據調查；並依同法第310條之2準用第454條之規定製作略式
    判決書，先予敘明。
三、核被告所為，係犯刑法第284條前段過失傷害罪。爰審酌本
    件係因被告疏縱狗隻在道路上奔走，妨害交通之肇事主因，
    併同告訴人鄭力豪駕照吊扣駕駛普通重型機車，未注意車前
    狀況，駕車失控摔倒之肇事次因致告訴人受傷害、告訴人所
    受傷勢、因雙方就賠償金額差距過大而未能達成民事調解，
    惟告訴人已提起附帶民事訴訟、被告無前科素行及其犯後態
    度、自陳學經歷及生活狀況等一切情狀，量處如主文所示之
    刑，併諭知易科罰金之折算標準。
據上論斷，依刑事訴訟法第299條第1項前段、第273條之1第1項
、第284條之1、第310條之2，刑法第284條前段、第41條第1項前
段，刑法施行法第1條之1，判決如主文。
本案經檢察官王宇承提起公訴，檢察官謝欣如到庭執行職務。
中　　華　　民　　國　　111 　年　　2 　　月　　23　　日
　　　　　　　　　刑事第五庭    法　官　鍾邦久
以上正本證明與原本無異。
如不服本判決應於收受本判後20日內向本院提出上訴書狀，並應
敘述具體理由。其未敘述上訴理由者，應於上訴期間屆滿後20日
內向本院補提理由書狀（均須按他造當事人之人數附繕本）「切
勿逕送上級法院」。
  　　　　　　　　　　　　　　　書記官　黃憶筑
中　　華　　民　　國　　111 　年　　 2　　月　　23　　日
附錄本案論罪科刑法條全文：
中華民國刑法第284條：
因過失傷害人者，處1年以下有期徒刑、拘役或10萬元以下罰金
；致重傷者，處3年以下有期徒刑、拘役或30萬元以下罰金。

附件：
臺灣臺南地方檢察署檢察官起訴書
                                   110年度調偵字第2159號
　　被　　　告　李文福　

上列被告因過失傷害案件，業經偵查終結，認應提起公訴，茲將
犯罪事實及證據並所犯法條分敘如下：
　　　　犯罪事實
一、李文福為犬隻飼主，其原應注意對所飼養犬隻為妥適之看管
    約束，防止所飼養動物無故侵害他人之生命、身體、自由或
    財產，且應注意不得疏縱犬隻在道路奔走，妨害交通，而其
    於民國109年12月18日19時13分許，帶同其飼養之犬隻行經
    臺南市○區○○路000巷00號前，在客觀上無不能注意之情形下
    ，竟疏未注意以繩或鍊適當圈束其所飼養之上開犬隻或為其
    他防止該犬在道路上任意奔走而妨害交通之防護措施，任令
    其飼養之上開犬隻隨意於道路上行走或奔跑，適鄭力豪騎乘
    車牌號碼000-0000號普通重型機車沿臺南市東區生產路000巷
    由南往北方向行至上址，見上開犬隻突從路旁竄出，遂緊急
    煞車而失控倒地向前滑行，因而受有胸部挫傷併右側2-7肋骨
    骨折及肺挫傷併氣血胸等傷害。
二、案經鄭力豪訴由臺南市政府警察局第一分局報告偵辦。
　　　　證據並所犯法條
一、證據清單及待證事實：
編號 證據名稱 待證事實 1 被告李文福於警詢及檢察官訊問時之供述 被告於上開時、地未注意以繩或鍊適當圈束其所飼養之上開犬隻，放任該犬隻在道路上任意奔走，致告訴人鄭力豪騎乘機車行經上址時為閃避犬隻而緊急煞車、失控倒地之事實。 2 證人即告訴人鄭力豪於警詢及檢察官訊問時之證述 告訴人於上開時、地騎乘機車，為閃避被告飼養之犬隻而緊急煞車、失控倒地，因而受有上開傷害之事實。 3 台南市立醫院(委託秀傳醫療社團法人經營)診斷證明書1紙 告訴人因本件交通事故而受有上開傷害之事實。 4 道路交通事故現場圖、道路交通事故調查報告表㈠、㈡、現場暨車損照片14張、監視錄影畫面翻拍照片4張 告訴人於上開時、地騎乘機車，為閃避被告飼養之犬隻而緊急煞車、失控倒地，因而受有上開傷害之事實。 5 臺南市車輛行車事故鑑定會110年8月16日南市交鑑字第1100992910號函暨其所附之南鑑0000000案鑑定意見書1份 被告疏縱犬隻在道路上奔走，妨害交通，為本宗事故肇事原因之事實。 
二、核被告所為，係犯刑法第284條前段之過失傷害罪嫌。
三、依刑事訴訟法第251條第1項提起公訴。
　　此　致
臺灣臺南地方法院
中　　華　　民　　國　 110　　年　　10　　月　　26　　日
　　　　　　　　　　　　　　　檢　察　官　王宇承
本件證明與原本無異
中　　華　　民　　國　 110　　年　　11　　月　　1 　　日
                              書  記  官  劉豫瑛